【裁判字號】    94,交聲,533
【裁判日期】    950127
【裁判案由】    聲明異議
【裁判全文】
臺灣高雄地方法院刑事裁定             94年度交聲字第533號
原處分機關  高雄市政府
異  議  人
即受處分人  甲○○
上列受處分人因違反道路交通管理處罰條例案件，對於高雄市政
府於中華民國94年10月12日所為高市府交裁字第32-U00000000號
處分聲明異議，本院裁定如下：
    主  文
異議駁回。
    理  由
一、異議意旨略以：異議人係營業小客車司機，於94年9 月26日
    晚上22時30分許，載客進入高雄國際小港機場搭機，乘客下
    車後，異議人駕車行經國際線大廳外之巡迴計程車上車處有
    多名旅客排隊等候搭車。異議人見前方已有二部計程車即將
    載客完畢，隨即依序駛近旅客，當乘客上前欲搭乘之際，於
    該處執勤之航警局員警乙○○竟強行攔阻，不准異議人搭載
    乘客，並令異議人馬上駛離，否則將逕行告發。嗣異議人與
    該員警發生衝突，被帶回警局後，員警即以異議人於巡迴車
    上客處外紅線臨停為由開立告發單。然異議人並未違規，該
    處雖不能臨時停車，但異議人根本沒有停車，爰依法聲明異
    議云云。
二、按汽車駕駛人，在設有禁止臨時停車標誌、標線處所臨時停
    車者，處新臺幣300 元以上600 元以下罰鍰，道路交通管理
    處罰條例第55條第3 款定有明文。又汽車駕駛人有違規停車
    ，當場不能或不宜攔截製單舉發者，得對汽車所有人逕行舉
    發處罰；前項逕行舉發，應記明車輛牌照號碼、車型等可資
    辨明之資料，查明汽車所有人姓名或名稱、住址後，製單舉
    發處罰之，道路交通管理處罰條例第7 條之2 第1 項第5 款
    前段、第2 項亦已明揭其旨。經查：
  (一)本件異議人駕駛車號Y5-183號營業小客車，於94年9 月26日
    晚上22時40分許，載客進入高雄國際小港機場搭機，乘客下
    車後，異議人駕車行經國際線大廳外之巡迴計程車上車處有
    多名旅客排隊等候搭車。異議人隨即駛近旅客，當乘客上前
    欲搭乘之際，於該處執勤之航警局員警乙○○強行攔阻，不
    准異議人搭載乘客，並令異議人馬上駛離，否則將逕行告發
    。嗣異議人與該員警發生衝突，被帶回警局後，員警即以異
    議人於巡迴車上客處外紅線臨停為由開立告發單一情，已據
    其陳述明確。雖異議人辯稱伊並未違規，該處雖不能臨時停
    車，但異議人根本沒有停車云云。
  (二)惟異議人確有於上開時、地，在設有禁止臨時停車標誌處所
    違規臨時停車之事實，已據證人即當時在場取締之員警乙○
    ○於本院證述：94年9 月26日下午10時40分許，我在高雄機
    場巡迴計程車上車處執勤，剛好有異議人開一部計程車Y5-
    183 號臨停在上車處的紅線，因為我距離異議人約有五公尺
    ，前面有兩部車，一部車還在上車，一部車是停在停車格內
    ，異議人停在停車格外的紅線部分，因為總共有三部車，我
    走過去請異議人把車子駛離，因為已經有兩部車，而且該處
    是紅線，不可以臨時停車，然後剛好第一部車上車完畢駛離
    ，第二部車往前停到第一個停車格，異議人就往前停在第二
    個停車格下車跟我理論，因為他跟我理論時，有口說『幹』
    ，我以妨害公務帶回分局，在分局製作完筆錄後，開一張紅
    線臨停告發單給異議人。在該取締處只有畫兩個停車格，其
    他都是紅線。如果前面已經有停兩部車，第三部車子，不可
    以在那邊載客。我叫異議人駛離，異議人並沒有駛離，我跟
    他講的時候第一部車尚未駛離，我說完之後，第一部剛好載
    完客人駛離，第二部是異議人姊姊開的車，就往前停到第一
    個停車格，異議人就停到第二個停車格等語詳實。此外，異
    議人因上開違規，經處分機關裁處新台幣三百元一節，並有
    內政部警政署航空警察局舉發違反道路交通管理事件通知單
    、高雄市政府94年10月12日高市府交裁字第32-U00000000號
    違反道路交通管理事件裁決書各一紙附卷可稽。衡之證人乙
    ○○為依法執行公務之員警，與異議人素無怨懟，應非無端
    誣陷而作偽證之理。依證人乙○○所證述情節以觀，堪認異
    議人所駕駛之車號Y5-183號營業小客車確有於前揭時、地，
    在設有禁止臨時停車標誌處所違規臨時停車之事實無訛。
  (四)異議人雖舉其胞姐吳曉珮為其有利證人，經吳曉珮於本院證
    稱：當天我已經前進第一格，我弟弟已經在第二格，警員過
    來說我弟弟剛剛在紅線停車，雖然已經停在第二格也不能載
    客人，要馬上開走，否則要告發等語。惟證人吳曉珮亦證述
    ：我停在『第二格』時，前面是有一輛計程車，當時我弟弟
    在我後面，我有看到，那邊只畫兩個格子，除了兩個格子外
    ，其餘都是紅線等語。顯見異議人駕車尚未進入『第二格』
    停車位時，確實係停於紅線處無訛。是證人吳曉珮之證詞，
    非但不足為有利於異議人之認定，且益證異議人於當時確有
    在「設有禁止臨時停車標誌處所違規臨時停車」之情至為明
    顯。
三、綜上所述，原處分機關對異議人所為之裁處，尚無違誤，本
    件異議為無理由，應予駁回。
據上論斷，應依道路交通案件處理辦法第19條，裁定如主文。
中      華      民      國   95   年   1   月   27   日
                        交通法庭  法  官  陳志銘
以上正本證明與原本無異。
如不服本裁定，應於收受送達後5 日內向本院提出抗告狀。
中      華      民      國   95   年   1   月   27   日
                                  書記官  陳掌珠


司法院資訊處製作；財團法人民間司法改革基金會備份。
